ACORDAO-COMPLETO-2382364

ACÓRDÃO DE RELAÇÃO

ACÓRDÃO DE RELAÇÃO 12868/2019 ATA 39/2019 - PRIMEIRA CÂMARA

Acórdão 12868/2019-TCU-Primeira Câmara
Os Ministros do Tribunal de Contas da União ACORDAM, por unanimidade, com fundamento no art. 71, inciso III, da Constituição Federal/1988, c/c os arts. 1º, inciso V, e 39, inciso II, da Lei 8.443/1992, arts. 1º, inciso VIII, 17, inciso III, 143, inciso II, 259, inciso II, e 260, § 5º, do Regimento Interno do TCU, em considerar prejudicado, por perda do objeto, o exame de mérito dos atos de concessão de pensão civil constantes dos autos, de acordo com os pareceres emitidos no presente processo.
1. Processo TC-Processo 011.811/2019-6 (PENSÃO CIVIL) 
	1.1. Interessados: Adalgisa de Oliveira Santos Pinto (XXX.093.038-XX) ; Adilia Ferreira Pace (XXX.393.367-XX) ; Ana Silvina da Cunha (XXX.771.647-XX) ; Antonieta de Oliveira Azeredo (XXX.403.457-XX) ; Cybelli Teixeira de Azevedo (XXX.686.037-XX) ; Elza da Silva Ferreira (XXX.396.067-XX) ; Gilda Nunes de Siqueira Costa (XXX.830.307-XX) ; Guilhermina Luiza de Souza Palhares dos Anjos (XXX.391.307-XX) ; Herval Guerra Lisboa (XXX.007.697-XX) ; Josias de Souza Junior (XXX.160.037-XX) ; Maria Constancia Barroso Perpetuo (XXX.534.927-XX) ; Maria Francisca de Castro Luz (XXX.612.277-XX) ; Maria Jose Salles Vieira Motta (XXX.623.607-XX) ; Maria Justina Salazar (XXX.981.197-XX) ; Maria Lima de Andrade (XXX.958.117-XX) ; Maria Thereza Reis Barcellos (XXX.621.337-XX) ; Maria da Conceicao Rosario de Moraes (XXX.659.447-XX) ; Maria da Conceicao de Sampaio Bastos (XXX.334.877-XX) ; Nice da Conceicao Gomes Fasolino (XXX.957.117-XX) ; Nice da Conceição Gomes Fasolino (XXX.957.117-XX) .
	1.2. Órgão: Superintendência de Administração do Ministério da Fazenda no Estado do Rio de Janeiro.
	1.3. Relator: Ministro Vital do Rêgo.
	1.4. Representante do Ministério Público: Procurador Rodrigo Medeiros de Lima.
	1.5. Unidade Técnica: Secretaria de Fiscalização de Pessoal (Sefip) .
	1.6. Representação legal: não há.
	1.7. Determinações/Recomendações/Orientações: não há.

Primeira Câmara

Adalgisa de Oliveira Santos Pinto (XXX.093.038-XX); Adilia Ferreira Pace (XXX.393.367-XX); Ana Silvina da Cunha (XXX.771.647-XX); Antonieta de Oliveira Azeredo (XXX.403.457-XX); Cybelli Teixeira de Azevedo (XXX.686.037-XX); Elza da Silva Ferreira (XXX.396.067-XX); Gilda Nunes de Siqueira Costa (XXX.830.307-XX); Guilhermina Luiza de Souza Palhares dos Anjos (XXX.391.307-XX); Herval Guerra Lisboa (XXX.007.697-XX); Josias de Souza Junior (XXX.160.037-XX); Maria Constancia Barroso Perpetuo (XXX.534.927-XX); Maria Francisca de Castro Luz (XXX.612.277-XX); Maria Jose Salles Vieira Motta (XXX.623.607-XX); Maria Justina Salazar (XXX.981.197-XX); Maria Lima de Andrade (XXX.958.117-XX); Maria Thereza Reis Barcellos (XXX.621.337-XX); Maria da Conceicao Rosario de Moraes (XXX.659.447-XX); Maria da Conceicao de Sampaio Bastos (XXX.334.877-XX); Nice da Conceicao Gomes Fasolino (XXX.957.117-XX); Nice da Conceição Gomes Fasolino (XXX.957.117-XX).

VITAL DO RÊGO

não há.

Procurador Rodrigo Medeiros de Lima.

PENSÃO CIVIL (PCIV)

Secretaria de Fiscalização de Pessoal (Sefip).